最  高  行  政  法  院  裁  定                    九十一年度裁字第四○四號
    抗  告  人  甲○○
    相  對  人  私立逢甲大學
    代  表  人  乙○○
右當事人間因陞遷事件，抗告人對於台中高等行政法院中華民國九十年二月十四日八
十九年度訴字第七四三號裁定，提起抗告，本院裁定如左：
    主  文
抗告駁回。
抗告訴訟費用由抗告人負擔。
    理  由
按提起撤銷訴訟，須以經過訴願為其前提，其未經過訴願程序，遽行提起行政訴訟，
自非法之所許，此觀行政訴訟法第四條第一項規定甚明。又人民因中央或地方機關對
其依法申請之案件，於法令所定期間內應作為而不作為，認為其權利或法律上利益受
損害者，經依訴願程序後，得向高等行政法院提起請求機關應為行政處分或應為特定
內容之行政處分之訴訟，人民因中央或地方機關對其依法申請之案件，予以駁回，認
為其權利或法律上利益受違法損害者，經依訴願程序，得向高等行政法院提起請求該
機關應為行政處分或應為特定內容之行政處分之訴訟，行政訴訟法第五條，亦定有明
文。本件抗告人於七十三年五月，向相對人申請副教授升等，案經相對人各級教評會
審核、投票通過，並呈報教育部，且符合八十七年五月十一日審字八七○四七二二號
函、七十三年十二月二十一日台審字五三六七五號函、七十七年六月台審字二七三○
五號函、七十八年二月一日台審字七八○四八七○號函，故查證一切符合教育部法令
規章，向相對人申請升等呈報教育部，相對人卻以依教育部之函釋著作出版已逾三年
與送審規定不合或以屆退休年齡不再接受送審教師資格等由拒絕，曾請求四次希當面
講述法令，校長不見面，只在電話中表示對教育法令非常清楚而拒絕。相對人係承教
育部核准設立之教育團體，受政府之監督與管理，遵從最高教育主管機關之教育部法
令規章，惟教育部七十七年六月台審字第二七三○五號函修訂：有關本部七十四年三
月十四日台審字第九二六五號函規定屆六十五歲退休年齡不再接受送審教師資格乙案
，其年齡之計算係以學校報部時間為基準，惟在該學年度聘期開始尚未屆六十五歲者
，准予從寬處理，抗告人七十三年通過副教授升等正是五十五歲，因而抗告人臆測相
對人有意設計刁難、打壓、排除異己要抗告人不通過升等，假藉教育法令，或自行訂
立家法，抗告人因而不服提起行政訴訟，請求撤銷相對人所為等語。足見本件尚未經
過合法之訴願程序，且相對人亦非中央或地方機關，依首開說明，其起訴難認為合法
，原審因而為駁回抗告人起訴之裁定，洵無違誤，抗告意旨指摘原裁定不法，聲明廢
棄，非有理由，應予駁回。
據上論結，本件抗告為無理由，爰依行政訴訟法第二百六十七條、第一百零四條、民
事訴訟法第九十五條、第七十八條，裁定如主文。
中    華    民    國    九十一      年      五        月      九        日
                    最 高 行 政 法 院  第 二 庭
                                審 判 長 法  官      陳  石  獅
                                         法  官      劉  鑫  楨
                                         法  官      彭  鳳  至
                                         法  官      高  啟  燦
                                         法  官      黃  合  文
右  正  本  證  明  與  原  本  無  異
                                         法院書記官  張  雅  琴
中    華    民    國    九十一      年      五        月      十        日
